【裁判字號】    98,易,1557
【裁判日期】    980602
【裁判案由】    詐欺
【裁判全文】
臺灣臺中地方法院刑事判決             98年度易字第1557號
公  訴  人  臺灣臺中地方法院檢察署檢察官
被      告  甲○○
上列被告因詐欺案件，經檢察官提起公訴（九十七年度偵字第二
一二一四號），被告於本院準備程序中就被訴犯罪事實為有罪之
陳述，經告知被告簡式審判程序之旨，並聽取當事人之意見後，
本院合議庭裁定由受命法官獨任適用簡式審判程序，判決如下
    主          文
甲○○共同意圖為自己不法之所有，以詐術使人將本人之物交付
，處有期徒刑捌月；又共同意圖為自己不法之所有，以詐術使人
將本人之物交付，處有期徒刑陸月；又共同意圖為自己不法之所
有，以詐術使人將本人之物交付，處有期徒刑捌月。應執行有期
徒刑壹年貳月。
    犯罪事實及理由
一、甲○○與真實姓名、年籍均不詳綽號「小寶」之成年男子及
    其所屬之詐欺集團成員，共同基於意圖為自己不法所有之犯
    意聯絡，於民國（下同）九十六年八月間之某日，約定由該
    綽號「小寶」之成年男子及其所屬詐欺集團成員負責為電話
    詐騙之犯行，致被害人因陷於錯誤，將款項匯入甲○○向華
    南商業銀行新豐分行所申設開立之帳號000000000
    000000號帳戶（下稱華南銀行新豐分行帳戶）內，再
    由該綽號「小寶」之成年男子通知甲○○出面提領詐得之款
    項，甲○○並可獲得提領金額一％之報酬。謀議既定，該綽
    號「小寶」之成年男子及其所屬之詐欺集團成員，遂於：(一)
    九十六年八月二十三日前某日，撥打電話予乙○○，佯稱：
    其帳戶遭凍結，需將帳戶內之金錢匯入洗錢帳戶保管中心云
    云，致乙○○因此陷於錯誤，而於同年月二十三日，前往臺
    北縣三重市○○○路一二○號之合作金庫商業銀行南三重分
    行，匯款新臺幣（下同）二十萬元至甲○○之前開華南銀行
    新豐分行帳戶內。(二)於九十六年九月上旬，撥打電話予沈婉
    婷，佯稱：其參加公司抽獎活動，獲得獎金九十萬元，惟需
    先繳納保證金方能領款云云，致沈婉婷因此陷於錯誤，於同
    年月四日，前往臺中縣沙鹿鎮○○路五三五號之元大商業銀
    行沙鹿分行，匯款七萬元至甲○○之前開華南銀行新豐分行
    帳戶內。(三)於九十六年九月上旬，撥打電話予吳流，佯稱其
    中獎云云，致吳流因此陷於錯誤，於同年月六日，在不詳地
    點，匯款八萬元至甲○○之前開華南銀行新豐分行帳戶內。
    甲○○則各於乙○○、沈婉婷及吳流將款項匯入後，與該綽
    號「小寶」之成年男子，共同前往臺中市之某華南商業銀行
    ，由甲○○持其所有之前揭華南銀行新豐分行帳戶之存摺、
    印章及提款卡，以臨櫃領款或以提款機提款之方式，逐次將
    乙○○、沈婉婷及吳流遭詐騙所匯入之款項提領完畢，並將
    之在車上交付予該綽號「小寶」之成年男子，且領取報酬。
    嗣因吳流發現遭詐騙，於九十六年九月十六日清晨六時五十
    分許，在住家附近之公園上吊身亡，其子吳瑞鴻整理遺物時
    ，始查悉上情，並報警循線查獲。
二、認定犯罪事實所憑之證據：
（一）被告甲○○於偵訊及本院審理中所自白之犯罪事實。
（二）證人即被害人吳流之子吳瑞鴻於警訊時，及被害人乙○○
      、沈婉婷於偵訊時所為之指訴。
（三）華南商業銀行新豐分行九十七年九月二十六日華銀豐存字
      第九七○二一一號函暨所附被告甲○○帳號000000
      000000000號帳戶之開戶資料及歷史交易清單、
      桃園縣政府警察局中壢分局中派出所受理詐騙帳戶通報警
      示簡便格式表、證人吳瑞鴻所提出之中國（香港）稅務局
      境外申請稅務單證明、合作金庫商業銀行南三重分行九十
      八年一月十日第○九八○○○○○七九號函檢附之傳票影
      本，及元大商業銀行股份有限公司沙鹿分行九十八年二月
      二十五日元沙字第○九八○○○○三○七號函檢附之匯款
      申請書傳票影本等在卷足稽。
三、按正犯、從犯之區別，係以其主觀之犯意及客觀之犯行為標
    準，凡以自己犯罪之意思而參與犯罪，無論其所參與者是否
    犯罪構成要件之行為，皆為正犯，其以幫助他人犯罪之意思
    而參與犯罪，其所參與者，苟係犯罪構成要件之行為，亦為
    正犯，必以幫助他人犯罪之意思而參與犯罪，其所參與者又
    為犯罪構成要件以外之行為，始為從犯，最高法院著有八十
    五年臺上字第五一○號、二十五年上字第二二五三號判例可
    資參照。查本件被告本人雖未參與詐騙行為之實施，然其既
    受該綽號「小寶」之成年男子所組成之詐騙集團之邀，除提
    供其所申請開立之華南銀行新豐分行帳戶供作詐欺取財之入
    帳帳戶，且擔任該詐欺集團之提款車手並取得報酬，其對於
    該集團成員係從事上開詐欺行為應有所知悉及認許，況所為
    已屬詐欺取財罪構成要件之行為，核其所為，係犯刑法第三
    百三十九條第一項之詐欺取財既遂罪。被告就上開犯行，與
    該綽號「小寶」之成年男子及其所屬之詐騙集團成員間，有
    犯意聯絡及行為分擔，均應成立共同正犯。被告前開三次詐
    欺行為，犯意各別，行為互殊，應分論併罰。爰審酌被告正
    值青壯之年，竟不循正途賺取所需，非但提供帳戶供作詐騙
    集團詐欺取財之入帳帳戶，並擔任為詐騙集團提領詐騙所得
    贓款之車手工作，助長行騙之風，妨礙對於詐欺犯罪集團其
    餘成員之追查，使其愈肆無忌憚，加深犯罪之猖獗，並造成
    被害人乙○○、沈婉婷及吳流等人財產之損害，更因此致使
    被害人吳流自殺身亡，惡性實深，惟慮及被告自始均坦承犯
    行，犯後態度尚佳，另兼衡被告於本件犯行所扮演之角色與
    涉案情節輕重，然迄未賠償被害人損害等一切情狀，各量處
    如主文所示之刑，以資懲儆。
四、適用法條：應依刑事訴訟法第二百七十三條之一第一項、第
    二百九十九條第一項前段、第三百十條之二、第四百五十四
    條第一項，刑法第二十八條、第三百三十九條第一項、第五
    十一條第五款，刑法施行法第一條之一第一項、第二條前段
    ，判決如主文。
本案經檢察官丙○○到庭執行職務。
中    華    民    國    98    年    6     月    2    日
                      臺灣臺中地方法院刑事第四庭
                                法  官 許金樹
上正本證明與原本無異。
如不服本判決，應於收受送達後10日內向本院提出上訴書狀（應
敘述具體理由並附繕本）。
上訴書狀如未敘述理由，應於上訴期間屆滿後20日內補提理由書
於本院。
                                書記官 王崑煜
中    華    民    國    98    年    6     月    2    日
附錄論罪科刑法條
中華民國刑法第339條
意圖為自己或第三人不法之所有，以詐術使人將本人或第三人之
物交付者，處5年以下有期徒刑、拘役或科或併科1千元以下罰金
。
以前項方法得財產上不法之利益或使第三人得之者，亦同。
前二項之未遂犯罰之。


司法院資訊處製作；財團法人民間司法改革基金會備份。
